臺灣高等法院臺南分院民事判決　九十三年度家上字第三十四號　Ｊ
　　上　訴　人　甲　○　○
　　訴訟代理人　廖　道　成　律師
　　被　上訴人　丙　○　○
　　　　　　　　丁　○　○
　　　　　　　　戊　○　○
　　　　　　　　乙　○　○
　　訴訟代理人　楊　漢　東　律師
　　複　代理人　陳　培　芬　律師
右當事人間請求分割遺產事件，上訴人對於中華民國九十二年十二月十日臺灣嘉義地
方法院第一審判決（九十一年度家訴字第二十五號），提起上訴，本院於九十三年八
月十日言詞辯論終結，判決如左：
    主      文
上訴駁回。
第二審訴訟費用由上訴人負擔。
    事      實
甲、上訴人方面：
一、聲明：求為判決：（一）原判決廢棄。（二）被上訴人乙○○應給付上訴人及被
    上訴人新臺幣（下同）一百八十七萬七千六百零六元為兩造公同共有。（二）兩
    造被繼承人曾志願所遺存款一百八十七萬七千六百零六元准予分割，分割方法為
    兩造每人各分得三十七萬五千五百二十一元二角。（三）第一、二審訴訟費用由
    被上訴人負擔。
二、陳述：除與原判決記載事實相同者予以引用外，並補稱：
（一）被上訴人乙○○就兩造之爭議事項，另告訴上訴人涉嫌偽造文書，案經臺灣嘉
      義地方法院檢察署檢察官，以九十二年度偵字第七二六０號詳加查證，於民國
      （下同）九十二年十二月八日偵查終結為不起訴處分，認上訴人於八十六年七
      月十三日中午與曾志願結婚，並於嘉義縣中埔鄉義仁村四十四號自宅前宴客，
　　　席設三桌等情，業據證人黃凱莉、蘇秋霞結證不疑，該二人之婚姻，具公開儀
　　　式而有效力，要無可疑；且上訴人於結婚翌日，除辦理結婚登記外，亦申請遷
　　　入被上訴人乙○○設籍之嘉義縣中埔鄉義仁村四十四號內，而與被上訴人乙○
　　　○為共同生活戶，該戶戶籍謄本記事欄，自當日起即明載上訴人與曾志願結婚
　　　之事實，有戶籍謄本在卷可佐；況被上訴人乙○○申報八十九年度及九十年度
　　　綜合所得稅，亦自列上訴人為扶養親屬，有綜合所得稅結算申報書影本二份附
　　　卷足參，被上訴人稱不知其父與上訴人結婚，實難憑信。而證人朱文行固稱並
　　　無印象曾於系爭結婚證書簽章云云；惟其既已確信系爭結婚證書上之印文真正
　　　，且曾志願與上訴人結婚既屬實情，有如上述，婚後雙方尚共同生活達五年之
　　　久，系爭結婚證書並非上訴人事後為主張遺產而捏造，則其何有偽造他人名義
　　　簽署於結婚證書之必要；況朱文行係曾志願之友人，原與上訴人不相識，亦據
　　　朱文行證述無訛，衡情上訴人亦無捏造其不相識證人名義之理，從而上訴人辯
　　　稱係曾志願委託朱文行簽章後，持以申請結婚登記等情，應堪採信。（二）
　　　被上訴人乙○○不服前揭不起訴處分聲請再議，案經臺灣高等法院臺南分院檢
      察署發回續查，臺灣嘉義地方法院檢察署檢察官，以九十三年度偵續字第十七
      號偵查終結，亦以下列理由認應為不起訴處分確定：
    (一)被上訴人乙○○與曾志願之女丁○○、丙○○，在偵訊中雖陳稱：八十六年間
      沒有參加喜宴，也不知道父親曾志願有無與上訴人結婚云云。然查被上訴人乙
      ○○、上訴人與丁○○丙○○等人，於偵訊中均同意就上開所陳有無結婚喜
      宴一節，前往法務部調查局測謊，以證明其等所言不虛，雖經該局函覆不宜施
      測，有該局九十三年五月十日調科南字第０九三００一八五七五０號函在卷足
      稽；然被上訴人乙○○、丁○○、丙○○三人，卻向法務部調查局具狀陳稱：
      本案這場婚宴，我們子女縱使有回去參加，也是因為神明生日的緣故，且父親
      從未因結婚緣故通知我們回去參加喜宴，故對方所稱之婚禮並沒有發生過等情
　　　，有被上訴人乙○○、丁○○、丙○○三人簽名捺印之書面一紙附卷可佐，從
　　　而堪認於八十六年間，曾志願曾經舉辦宴會，而被上訴人乙○○、丁○○、丙
　　　○○三人亦曾參加甚明，是本案爭點在於該場婚宴是否為上訴人與曾志願之喜
　　　宴而已。而證人黃凱莉在偵訊中既證稱：他們共辦三桌，我和蘇彩霞、甲○○
　　　坐同一桌，甲○○有敬酒，也有介紹男方的子女、孫子等語；另證人蘇彩霞在
　　　偵查中亦證稱：是甲○○請我去的，宴客時子女都在場，曾志願有加以介紹，
　　　是黃凱莉載我去參加的等語；堪認於八十六年七月十三日中午，上訴人與曾志
　　　願確實有在上開地點辦桌宴客，且被上訴人乙○○及證人黃凱莉、蘇彩霞等人
　　　均有在場。且上訴人當時年已五十四歲，曾志願當時年已五十九歲，均年過半
　　　百，亦非時下之年輕人，其二人雖未席開百桌大肆鋪張宴客，然既已舉辦宴會
　　　，且向眾人敬酒，是其二人主觀上應認為該場宴會係為二人之婚宴無疑。至於
　　　該宴會是否符合民法規定之結婚要件，此則有待民事法院依法認定。
  　(二)曾志願於九十一年六月一日死亡後，被上訴人乙○○擅自解除曾志願設於嘉義
      縣中埔鄉農會隆興分部之定期存款契約，並領用存款二百三十一萬六千八百元
      ，經上訴人提出告訴，並經該署檢察官以九十二年度偵字第五九六八號提起公
      訴，並經臺灣嘉義地方法院以九十二年度簡字第一六二三號，判處被上訴人乙
      ○○有期徒刑四月，有起訴書、判決書各一份在卷足稽，足認被上訴人乙○○
      與上訴人二人，因曾志願遺產之繼承有隙，衡情二人於本件訟爭過程，對於究
      竟有無舉辦婚禮一節，二人必定避重就輕，盡擇對己有利之處而陳述，所述情
　　　節難免增減匿飾，是上訴人於檢察事務官第一次詢問時供稱：其與曾志願結婚
　　　宴客當天，被上訴人乙○○及曾志願其他子女均不在場，顯然為上訴人避重就
　　　輕之語，與事實不符甚明。
    (三)查上訴人於結婚翌日，即八十六年七月十四日，除辦理結婚登記外，亦申請遷
      入被上訴人乙○○設籍之嘉義縣中埔鄉義仁村四十四號內，而與被上訴人乙○
      ○為共同生活戶，該戶戶籍謄本記事欄自當日起，即明載上訴人與曾志願結婚
      之事實，有戶籍謄本在卷可佐；又曾志願係於九十一年六月一日死亡，亦有上
      開戶籍謄本足參，而被上訴人乙○○人於九十一年十月九日提出告訴時，距上
      訴人遷入戶籍時已長達五年之久，被上訴人乙○○與上訴人係登記在同一戶籍
      ，如被上訴人乙○○對於上訴人是否有與其父曾志願結婚有所質疑，為何不在
      曾志願生前向其父查明，卻反在申報八十九年度及九十年度綜合所得稅時，自
      列上訴人為扶養親屬，此有綜合所得稅結算申報書影本二份附卷為憑，是被上
      訴人乙○○稱不知其父與上訴人結婚一節，實難憑信。
  　(四)至證人朱文行固稱並無印象曾於系爭結婚證書簽章；惟既確信系爭結婚證書上
      之印文為其所有，且朱文行係曾志願之友人而非上訴人之友人，業據朱文行於
      偵訊中證述在卷，而朱文行係二十九年七月五日生，於九十一年十一月二十日
      到庭證述時年已六十三歲，按人之記憶會隨時間經過而淡忘，大部分人會對於
      發生在五年前之事情細節記憶不清，乃屬常情，證人朱文行既已證稱系爭結婚
      證書上印章為真正，並非遭偽刻，雖其證稱無印象有簽章等語，然該印章既係
      真正無訛，顯然可以推測應係朱文行親自或在朱文行授意下交由他人蓋章，是
      系爭結婚證書上朱文行之署押、印章，既係在朱文行同意下所為，難認此部分
      係偽造甚明；況系爭結婚證書上之另一證人林瑞卿，證稱略以：該簽名是我簽
      的，但是誰拿給我簽的已忘記，好像是已死的連壽（音同）拿給我簽的等語，
      從而堪認系爭結婚證書之朱文行、林瑞卿簽名，並非上訴人偽造，至為明顯。
      而曾志願與上訴人主觀上出於結婚之意宴客既屬實情，且雙方自八十六年七月
      十三日後，尚共同生活達五年之久，系爭結婚證書並非上訴人事後為主張遺產
      而捏造，則其何有偽造他人名義簽署於結婚證書之必要，從而上訴人所辯係曾
      志願委託朱文行簽章後持以申請結婚登記等情，應堪採信。
（三）按民法第九百八十二條所謂結婚應有公開之儀式，指結婚之當事人應行定式之
      禮儀，使不特定人得以共聞共見，認識其為結婚者而言，所謂二人以上之證人
      ，祇須有行為能力在場親見，而願證明者為已足，不以證婚人為限，最高法院
      著有五十一年度臺上字第五五一號判例在案。而夫妻身分關係之成立，完全以
      有無公開儀式及二人以上證人為斷，此純為外在客觀之事實，此情形之有無，
      既經臺灣嘉義地方法院檢察署檢察官兩次查證屬實，乃原判決竟認上訴人與曾
      志願並無舉行結婚之公開儀式，其認事用法顯有疏漏違誤。
（四）另被上訴人指稱上訴人盜領曾志願之存款一事，並未提出任何積極證據，純屬
      誣陷，且與事實不符。
三、證據：除引用原審之立證方法外，並補提出臺灣嘉義地方法院檢察署九十二年度
    偵字第七二六０號、九十三年度偵續字第十七號不起訴處分書影本各一份，及請
    求傳訊證人黃凱莉、蘇彩霞為證。
乙、被上訴人方面：
一、聲明：求為判決如主文所示。
二、陳述：除與原判決記載事實相同者予以引用外，並補稱：
（一）刑事部分雖認無積極證據證明上訴人有偽造文書之事實，然該刑事所為之認定
      不能拘束本件民事訴訟事實之認定。因該不起訴處分之理由，係認上訴人無偽
      造結婚證書上見證人林瑞卿、朱文行之簽名或印文而已。惟結婚證書上之該二
      見證人，既均已在本件原審證稱雖有在結婚證書上簽名當證人，然並未參與上
      訴人與曾志願結婚之公開儀式，且刑事偵查中上訴人所舉證人與上訴人所言，
      經隔離訊問結果殊異，故上訴人與曾志願間並無有效之婚姻關係。
（二）退步言之，苟認上訴人有本件之請求權，亦因上訴人於曾志願生前，曾先後於
      八十八年六月十六日、八十九年五月三十日、八十九年十一月十三日，三次盜
      領曾志願設在嘉義縣中埔鄉農會之存款各五十萬元，合計盜領一百五十萬元匯
      至上訴人之帳戶內。雖上訴人否認該情，然既有存摺為證，是不論該三筆轉帳
      ，為上訴人所盜領或與曾志願間之借貸關係，上訴人均應返還，且上訴人既否
      認有轉帳之事實，自不可能係贈與，被上訴人亦得以上訴人應返還之一百五十
      萬元債權主張抵銷。
三、證據：除引用原審之立證方法外，並提出曾志願之農會存摺影本一份，及請求調
　　閱前揭偽造文書刑事偵查案卷，暨向中埔鄉農會函查曾志願帳戶之取款、匯款單
　　據為證。
丙、原審依職權向嘉義縣中埔鄉戶政事務所調閱兩造辦理結婚登記相關資料為證。
    理      由
一、上訴人起訴主張：兩造之被繼承人曾志願於九十一年六月一日死亡，上訴人係曾
    志願之配偶，被上訴人丙○○、丁○○、戊○○、乙○○係曾志願之子女，兩造
    均為曾志願之法定繼承人。緣被上訴人乙○○於曾志願死後，盜領曾志願在中埔
    鄉農會之遺產存款共二百三十一萬九千三百七十一元，扣除曾志願之喪葬費三十
    九萬六千五百元、及醫藥費四萬五千二百六十五元後，尚有一百八十七萬七千六
    百零六元遺產，為兩造公同共有，應由兩造平均分割，每人可分得三十七萬五千
    五百二十一元二角，詎被上訴人乙○○拒不分割給付。爰本於繼承之法律關係，
    求為判決被上訴人乙○○應給付上訴人及被上訴人一百八十七萬七千六百零六元
    為兩造公同共有，該遺產存款一百八十七萬七千六百零六元准予分割，分割方法
    為兩造每人各分得三十七萬五千五百二十一元二角等語。被上訴人則以：曾志願
    與上訴人雖有辦理結婚登記，然兩人並未舉行結婚之公開儀式，顯缺結婚之形式
    生效要件應屬無效，則上訴人既非曾志願之配偶，自非系爭遺產之法定繼承人，
    應不得繼承系爭遺產等語，資為抗辯。
二、經查上訴人主張被上訴人均係曾志願之子女，曾志願與上訴人於八十六年七月十
    四日，向戶政事務所申請登記兩人於八十六年七月十三日結婚，嗣曾志願於九十
    一年六月一日死亡等事實，不惟有戶籍謄本、結婚證書、繼承系統表、診斷證明
    書、死亡證明書各影本存卷為證，並為被上訴人所不爭執，自堪信實。惟上訴人
    另主張其與曾志願於八十六年七月十三日，有在家宴客舉行結婚之公開儀式，與
    曾志願具有合法有效之婚姻關係，自得依法繼承曾志願之遺產乙情，既為被上訴
    人所堅詞否認，並以前揭情詞置辯，致兩造互有爭議。是本件所應審究者，厥為
    上訴人與曾志願間，是否具有結婚之公開儀式，而得認屬合法有效之婚姻關係？
    及如認係屬合法有效之婚姻關係，上訴人得繼承系爭遺產，被上訴人主張之抵銷
    是否有理？二情而已。
三、按遺產繼承人，除配偶外，依直系血親卑親屬、父母、兄弟姊妹、祖父母之順序
    定之，民法第一千一百三十八條定有明文。次按結婚，應有公開儀式及二人以上
    之證人，經依戶籍法為結婚之登記者，推定其已結婚；又結婚不具備第九百八十
    二條第一項之方式者無效；亦為民法第九百八十二條、第九百八十八條第一款所
    明定。又按所謂公開之儀式，係指結婚之當事人應行定式之儀禮，使不特定人得
    以共見共聞，認識其為結婚者而言；又兩造曾依戶籍為結婚登記，有戶籍登記簿
    謄本為證，固可推定其已結婚，然若有證據以資證明其未有公開儀式及二人以上
    證人之法定結婚要件時，非不得推翻其推定；亦分據最高法院著有五十一年臺上
    字第五五一號、八十四年臺上字第八二九號判例在案。況所謂定式之儀禮，不論
    係依循舊俗或新式，要必以使在場共見共聞之不特定人，就其所行儀式之外表，
    依一般客觀習慣，立可認識其為結婚者始足當之，倘就其現場情狀，無從認識係
    舉行結婚儀式，縱當事人主觀上係舉行婚禮，仍不得認為有公開之定式禮儀。據
    此可知我國民法關於結婚成立之形式要件，係採儀式婚之立法原則，亦即須經一
    定之公開儀式，婚姻始可有效成立。
四、上訴人主張與曾志願於八十六年七月十三日結婚，並於次（十四）日至中埔鄉戶
    政事務所，辦理結婚登記之事實，固有結婚登記申請書、戶籍謄本、結婚證書附
    於原審卷足稽，並據證人黃凱莉、蘇彩霞在前揭偽造文書刑案偵查中，證稱上訴
    人與曾志願有舉行結婚宴客屬實云云。惟證人即結婚證書上所載之證婚人朱瑞卿
    於原審既證稱：「（問：系爭結婚證書內證人是否是你們簽名蓋章的？）名字是
    我簽名的，印章也是我的。」、「（問：結婚證書在何處簽名的？）我忘記了，
    甲○○與曾志願有無結婚我不知道，林連春叫我簽名做好事，簽的時候誰在場我
    不知道，林連春在公所當公墓巡視員，我是做建築的。」、「（問：你們簽名時
    曾志願與甲○○有無在場？）應該沒有。」、「（問：兩人是否同時在場簽名？
    ）沒有。」，及證人即在結婚證書上另載之證婚人朱文行於原審既亦證稱：「（
    問：系爭結婚證書內證人是否是你們簽名蓋章的？）我忘記有沒有簽名，印章是
    我的。」、「（問：結婚證書在何處簽名的？）我忘記了，如果有也是拿到公所
    給我簽的，我也是公墓巡視員，是林連春叫我簽名的，說是做好事，簽時誰在場
    我不忘記了，我不知道他們是否有結婚，林連春也是公墓巡視員，我們辦公時是
    同一張桌子。」、「（問：你們簽名時曾志願與甲○○有無在場？）應該沒有。
    」、「（問：兩人是否同時在場簽名？）沒有。」各等語不移（見原審卷九十一
    年十一月二十日言詞辯論筆錄），則縱如前揭偽造文書刑案偵查不起訴處分，所
    認證人朱瑞卿、朱文行在結婚證書上之簽名或印文，均真正非偽造確為該二證人
    所為無訛，亦因該二證人不悉上訴人與曾志願有無結婚之事實，顯見該二證人並
    未參與上訴人與曾志願結婚之公開儀式，有在場親自聞見而得為證人之資格，則
    證人朱文行、林瑞卿簽名見證之上開結婚證書，即不得據為認定上訴人與曾志願
    有無結婚之證明。且上訴人與曾志願苟有舉行結婚之公開儀式，至少當有雙方家
    人及至親好友參加，況在結婚證書上簽名當證婚人，更屬美事一樁，參加之親友
    理當樂意為之，豈有找不在場之證人朱文行、林瑞卿充當證婚人之理，益徵該結
    婚證書乃係為申請結婚戶籍登記，臨時填載應急而來，並不足證明上訴人與曾志
    願有舉行結婚之公開儀式無疑。
五、證人黃凱莉在前揭偽造文書刑案偵查中雖證稱：「（問：曾否參加甲○○與曾志
    願之結婚喜宴？）在幾年前是沈找我去的，是在曾志願中埔家中，請了三桌，席
    上曾志願與甲○○有說是第二春的喜酒，我和蘇彩霞、甲○○坐同一桌，甲○○
    有敬酒，曾志願的子女都有到，也有介紹男方的子女、孫子。」等語；另證人蘇
    彩霞在前揭偽造文書刑案偵查中雖亦證稱：「是甲○○請我去的，宴客時子女都
    在場，曾志願有加以介紹，是黃凱莉載我去參加的。」等語。惟考該二證人所稱
    當日喜宴時，曾志願之子女皆有到場參與乙節，既與上訴人在該偽造文書刑案偵
    查中所供稱：「（問：（請客當日曾志願之子女有無出席？）沒有，他的小孩都
    沒回來。」等語（均見嘉義地檢署九十一年度發查字第一一一０號卷），全然殊
    異，足見該二證人所言已非無疑，且被上訴人復明確堅稱並未於當日參與該喜宴
    ，益證證人黃凱莉、蘇彩霞所證曾志願與甲○○有辦結婚喜宴，難認屬實情。蓋
    曾志願再結婚與否，事關其子女即被上訴人之權益至鉅，曾志願應無隱瞞其事而
    不讓被上訴人知悉之理，且上訴人既與曾志願結婚，身為當事人對於曾志願之子
    女即被上訴人是否參與結婚喜宴，更牽涉其日後與被上訴人互動之關係，是對被
    上訴人之有無參加，自較局外人黃凱莉、蘇彩霞更多所在意，是苟真有前揭結婚
    之喜宴，且被上訴人有參加無訛，衡情上訴人應無堅稱曾志願之子女未參加之情
    事，是被上訴人抗辯未出席參加該婚宴乙情，誠屬實情，乃證人黃凱莉、蘇彩霞
    竟均證稱曾志願之子女有參加該喜宴云云，其證詞之不足採信，自毋庸贅言。此
    外上訴人復未能再立證證明有與曾志願辦結婚喜宴之公開儀式，及有兩人以上證
    人證明之事實，自無從認定上訴人與曾志願間有合法之婚姻關係存在。
六、被上訴人乙○○、丁○○、丙○○三人，在前揭偽造文書刑案偵查中，雖曾具狀
    向法務部調查局陳稱：「本案這場婚宴，我們子女縱使有回去參加，也是因為神
    明生日的緣故，且父親從未因結婚緣故通知我們回去參加喜宴，故對方所稱之婚
    禮並沒有發生過。」等情（見嘉義地檢署九十三年度偵續字第十七號卷第七十三
    頁）；惟被上訴人乙○○、丁○○、丙○○三人之所以為該陳述，係因證人黃凱
    莉、蘇彩霞指其等有於八十六年間，參與曾志願舉辦之結婚宴會，而於退步言之
    假設有參與之情況下所為之辯解，考其真意並非承認有參與該宴會，是亦不足據
    以否認被上訴人未參與該宴會之抗辯。又刑事訴訟程序所為事實之認定，並不當
    然有拘束民事訴訟程序之效力，前揭偽造文書刑案不起訴處分書，雖以上訴人當
    時年已五十四歲，曾志願當時年已五十九歲，均年過半百，亦非時下之年輕人，
    其二人雖未席開百桌大肆鋪張宴客，然既已舉辦宴會，且向眾人敬酒，是其二人
    主觀上應認為該場宴會係屬二人之婚宴無疑；惟有無辦理該結婚喜宴，既經本院
    認定有如前述，本院自不受該不起訴處分書見解之拘束，況該不起訴處分書亦指
    出至於該宴會是否符合民法規定之結婚要件，仍有待民事法院依法認定等語，是
    上訴人徒執該不起訴處分書之部分理由，為其與曾志願間有結婚事實之證據，仍
    難為其有利之認定。至上訴人主張於結婚翌（十四）日，除辦理結婚登記外，亦
    申請遷入被上訴人乙○○設籍之嘉義縣中埔鄉義仁村四十四號內，而與被上訴人
    乙○○為共同生活戶，該戶戶籍謄本記事欄自當日起，即明載上訴人與曾志願結
    婚，迄被上訴人乙○○人於九十一年十月九日提出刑案告訴時，距上訴人遷入戶
    籍時已長達五年之久，被上訴人乙○○未就上訴人與曾志願是否結婚有所質疑，
    且在申報八十九年度及九十年度綜合所得稅時，復列上訴人為扶養親屬各情，固
    亦為被上訴人所不爭執，並有戶籍謄本、及綜合所得稅結算申報書影本存卷為憑
    ；惟按事實婚與法律婚之區別，在於有無結婚之公開儀式及二人以上證人之法定
    形式要件而已，上訴人與曾志願經本院認定並無結婚之公開儀式，復無二人以上
    之證人，而不該當於法定之結婚形式要件，自不生合法之結婚效力，既有如前述
    ，即非不得推翻該結婚設籍推定已結婚之登記，至將上訴人列為母親扶養親屬申
    報所得稅，充其量亦僅能證明被上訴人乙○○，因見上訴人與曾志願共同生活在
    一起，有事實婚姻之關係存在，致將上訴人列為母親扶養親屬申報綜合所得稅而
    已，究不能藉此反證上訴人與曾志願已有舉行結婚之公開儀式，而認其等具有合
    法有效之婚姻關係存在。
七、綜上所述，上訴人與曾志願雖依戶籍法之規定為結婚之登記，惟因未舉行結婚之
    公開儀式，亦無二人以上之證人，兩人自無合法有效之婚姻關係存在，而既無婚
    姻之關係存在，上訴人即非曾志願之配偶，依法不得繼承曾志願之遺產。從而上
    訴人依繼承之法律關係，訴請被上訴人乙○○應給付上訴人及被上訴人一百八十
    七萬七千六百零六元為兩造公同共有，兩造被繼承人曾志願所遺存款一百八十七
    萬七千六百零六元准予分割，分割方法為兩造每人各分得三十七萬五千五百二十
    一元二角，自屬無據，不應准許。原審本於同上之見解，為上訴人敗訴之判決，
    經核認事用法並無不合。上訴人上訴意旨，仍執前詞指摘原判決不當，求予廢棄
    改判，為無理由，應予駁回。
八、又本件事證已臻明確，兩造其餘主張陳述及攻擊防禦方法，均與判決之結果不生
    影響，爰不逐一贅論，併此敘明。
九、據上論結，本件上訴為無理由，應依民事訴訟法第四百四十九條第一項、第七十
    八條，判決如主文。
中　　　華　　　民　　　國　　九十三　　年　　　八　　　月　　二十  　　日
　　　　　　　　　　　　　　　　　　臺灣高等法院臺南分院民事第五庭
~B1審判長法官　游　　明　　仁
~B2　　　法官　黃　　三　　哲
~B3　　　法官　林　　永　　茂
右為正本係照原本作成。
如對本判決上訴，須於判決送達後二十日內向本院提出上訴狀，其未表明上訴理由者
，應於上訴後二十日內向本院提出上訴理由書。
中　　　華　　　民　　　國　　九十三　　年　　　八　　　月　　二十  　　日
~B法院書記官　謝　　素　　嬿
